臺灣板橋地方法院刑事判決　　　　　　　94年度易字第1182號
公　訴　人　臺灣板橋地方法院檢察署檢察官
被　　　告　甲○○
　　　　　　　　　　（另案於臺灣臺北監獄臺北分監執行中）
上列被告因詐欺案件，經檢察官提起公訴（94年度偵字第11981
號），本院依簡式審判程序，判決如下：
    主  文
甲○○共同連續意圖為自己不法之所有，以詐術使人將本人之物
交付，累犯，處有期徒刑伍月，如易科罰金，以參佰元折算壹日
。
    事  實
一、甲○○前因違反毒品危害防制條例案件，經臺灣高等法院以
　　92年度上訴字第360 號判決分別判處有期徒刑8 月、4 月，
    定應執行刑為有期徒刑11月確定，於民國92年6 月13日入臺
    北監獄臺北分監執行，甫於93年5 月1 日縮短刑期執行完畢
    出監。詎仍不知悔改，因乙○○於93年5 月13日撥打謝敏慧
    （所涉詐欺案件，另案由臺灣士林地方法院檢察署偵辦中）
    曾使用之門號0000000000號行動電話時，適由甲○○接聽，
    偶然得知乙○○前遭謝敏慧以假藉結婚為由詐騙金錢，為此
    亟欲尋獲謝敏慧，竟萌意圖為自己不法所有之概括犯意，於
    電話中向乙○○誆稱：該電話本由伊女兒使用，伊女兒前於
    93年1 月間在網咖店流連遭警方逮捕送至位於臺北縣土城市
    之臺灣臺北少年觀護所（下稱少年觀護所），且其女兒與謝
    敏慧係好友關係云云，並約同乙○○隔天前往少年觀護所見
    面，於同年月14日，甲○○再與某年籍姓名不詳之中年女子
    基於犯意聯絡，同至少年觀護所赴約，由該女子對乙○○佯
    稱：謝敏慧是個很可惡到處行騙男人或女人的錢財，曾和多
    名男孩子同居過，並生下孩子，她對你所說的每一句話，完
    全都是欺騙你的，兩年前也曾經向我借款新臺幣（下同）5
    萬元，都未歸還，於日前在93年3 月14日曾在西門町遇到謝
    女，並委託朋友在新莊一家賓館內把債務5 萬元追討回來，
    更知道謝女目前暫住嘉義的太保表姊家云云，藉以取信於乙
    ○○，再由甲○○向乙○○佯稱：女兒也認識並指責謝敏慧
    是個從事色情援交妹，到處行騙錢財，只要打某門號之電話
    就能找到她，能幫乙○○找到人，並能討回遭詐騙之63萬元
    ，可是要先付1 萬元定金，才能立刻包車到嘉義的太保找人
    ，最快今晚10點以前就能把人帶回臺北云云，並諉稱：剛剛
    為了乙○○，既邀約該年籍姓名不詳之中年女子講出謝敏慧
    的行蹤，又在路邊違規停車被罰款1200元及保管費200 元，
    要求乙○○負責費用云云，致乙○○陷於錯誤，於93年5 月
    14日中午，在位於臺北縣土城市○○路的拖吊場門口，先將
    1400元交付予甲○○；又於同年月日15時許，在臺北橋附近
    ，再交付1 萬元予甲○○，委託其向謝敏慧討債，並簽立切
    結書為據，甲○○又表示：若人找到帶回臺北來，先確認是
    乙○○要找的人，再付2 萬元，如果要自行處理，就會把人
    交給乙○○，應再付2 萬元，如果是委託全程負責，實收8
    萬元云云。嗣於同年月15日22時許，甲○○又以電話聯絡乙
    ○○，佯稱：人已經被我找到，大約在凌晨1 點15分左右，
    會帶回三重市○○○路的蝴蝶谷賓館內，並要再準備交付2
    萬元及旅館費用2,900 元云云，乙○○不疑有他，再次陷於
    錯誤，趕往上揭蝴蝶谷賓館與甲○○見面，並將2 萬2,900
    元交予甲○○，並依甲○○之指示，於該賓館外之馬路上等
    待，即未再見到甲○○蹤影，亦無從聯繫，嗣於同年月16日
    凌晨5 時50分許，甲○○復以電話聯絡乙○○，再佯稱：事
    情出狀況了，我們已經被嘉義警方刑事組跟監到三重市蝴蝶
    谷賓館內，正在製作雙方面警詢筆錄，所以不接電話或關機
    ，因為可能會觸犯妨礙自由罪等語，並隨即掛上電話。甲○
    ○又於同年月16日下午某時撥打電話予乙○○，再佯稱：此
    事件已經移送板橋地檢署偵辦，急需籌款交保費用16 萬 元
    等語，復於同年月18日18時許，又佯稱：還差17,000 元 才
    會籌足16萬元，希望乙○○能先墊付款項，才能繼續為其協
    助討債云云，又致乙○○陷於錯誤，在臺北橋附近，復交付
    1 萬7,000 元與甲○○。又於同年月25日16時許、同日19時
    許，甲○○分別再次以電話與乙○○聯絡，表示：謝敏慧一
    夥共4 人，現在逃匿在彰化一帶，是其中有一個叫小華的小
    女生通風報信，才曉得她目前行蹤，因謝敏慧於93年5 月28
    日要到地檢署出庭，如果一定要找到人，必須準備5,000 元
    ，包車到彰化找人，隔天必會找到人，再電話聯絡云云，致
    乙○○又陷於錯誤，於同年月25日，在臺北縣三重市○○路
    ○ 段附近交付5,000 元予甲○○，惟甲○○於隔日（同年月
    26日）並未與乙○○聯絡，並將電話關機且避不見面。嗣於
    同年8 月底，甲○○以未顯示號碼之電話撥打予乙○○稱：
    是謝慧敏同居的男友饒不過他，這件事是你自己惹出來的，
    這個罪誰要來承擔呢云云，並以三字經辱罵乙○○，乙○○
    至此始知被騙。
二、案經乙○○訴由臺灣臺北地方法院檢察署呈請臺灣高等法院
    檢察署檢察長令轉臺灣板橋地方法院檢察署檢察官偵查起訴
    。本院於準備程序進行中，乙○○就被訴事實為有罪之陳述
    ，經告知簡式審判程序之旨，並聽取各當事人之意見後，裁
    定進行簡式審判程序。
　　理  由
一、上揭犯罪事實，業據被告甲○○於本院審理中坦承不諱，與
    告訴人乙○○指訴之情節、證人即被告甲○○之女李潔翎於
    偵查中之證詞互核大致相符，並有切結書影本、遠傳電信公
    司通話明細影本各一份在卷可稽，足認被告前揭自白與事實
    相符，堪予採信。本件事證明確，被告犯行已堪認定，自應
    依法論科。
二、核被告所為，係犯刑法第339 條第1 項詐欺取財罪。被告與
    年籍姓名不詳之中年女子就前述詐欺犯行有犯意聯絡、行為
    分擔，為共同正犯。被告多次詐欺取財犯行，時間緊接、所
    犯為構成要件相同之罪，顯係基於概括犯意為之，應依連續
    犯之規定論以一罪，並加重其刑。又查被告前曾因違反毒品
    危害防制條例案件，經臺灣高等法院以92年度上訴字第360
    號判決分別判處有期徒刑8 月、4 月，定應執行刑為有期徒
    刑11月確定，於92年6 月13日入臺北監獄臺北分監執行、93
    年5 月1 日縮短刑期執行完畢出監，有臺灣高等法院被告前
    案紀錄表一份在卷可憑，其於有期徒刑執行完畢後，5 年內
    再犯本件有期徒刑以上之罪，應依刑法第47條之規定遞予加
    重其刑。爰審酌被告見被害人受騙後急於找尋加害人，竟趁
    機連續行騙，詐得金額不低，使被害人無端再次受害，更於
    徒勞往返中加深被害人痛苦，犯後於偵查中猶避重就輕，難
    見悛悔之意，事後亦未賠償被害人損失，惡性不輕，應予非
    難，兼衡其於本院審理中自知事證明確，未再多為無謂辯解
    而坦認犯行等一切情狀，量處如主文所示之刑，並諭知易科
    罰金折算標準，以示警懲。
依刑事訴訟法第273 條之1 第1 項、第299 條第1 項前段，刑法
第28條、第56條、第339 條第1 項、第47條、第41條第1 項前段
，罰金罰鍰提高標準條例第1 條前段、第2 條，判決如主文。
本案經檢察官靳開聖到庭執行職務。
中　　華　　民　　國　　94　　年　　11　　月　　11　　日
                  刑事第六庭  法?官  王偉光
上列正本證明與原本無異。
如不服本判決，應於判決送達後十日內向本院提出上訴狀（應附
繕本），上訴於臺灣高等法院。
                              書記官  陳怡君
中　　華　　民　　國　　94　　年　　11　　月　　15　　日
附錄本案論罪科刑法條全文：
中華民國刑法第三百三十九條
意圖為自己或第三人不法之所有，以詐術使人將本人或第三人之
物交付者，處五年以下有期徒刑、拘役或科或併科一千元以下罰
金。
以前項方法得財產上不法之利益或使第三人得之者，亦同。
前二項之未遂犯罰之。
